---
title: "Data Mapping "
subtitle: "ESRSF286"
author: "philippe.brunier@cogne.com"
version: 1.0 
date: "`r Sys.Date()`"
output:
  rmdformats::readthedown:
    css: ./custom.css
    df_print: paged
    gallery: no
    highlight: default
    html_document: null
    lightbox: yes
    number_sections: yes
    self_contained: yes
    thumbnails: no
editor_options:
  chunk_output_type: console
---

```{r setup, include = FALSE}
knitr::opts_chunk$set(echo = FALSE,
                      warning = FALSE,
                      message = FALSE,
                      error = FALSE,
                      fig.height = 7,
                      fig.width = 10,
                      collapse = TRUE,
                      cols.print=20)
rm(list = ls(all.names = TRUE))

require(dplyr)
require(kableExtra)
require(readr)
source('~/dev/ESRSF286/R/function.R')
```

# File

I file utilizati in questo progetto sono: 

1. SF286_2020_2021.csv
1. header.csv


## SF286_2020_2021

Il file contiene tutti i dati di processo relativi alle colate ESR registrati negli anni 2020 e 2021. Il file contiene

+ finali colata AOD
+ dati processo ESR 
  + postazione / torre
  + elettrodo / lingotto ESR
  + potenza utilizzata durante la rifusione
  + durata della rifusione

```{r caricamento_file_opt, include = TRUE}
headerSF <- read_delim('/data/ESRSF286/header/header_SF286.txt',
                     delim='|', 
                     col_type=cols(),
                     )

```

Il file è composto da `r nrow(headerSF)` colonne, con le seguenti specifiche



```{r plot_tabella_opt, include = TRUE}
cas_kable(headerSF, caption='header')
```

