---
title: "Data Discovery "
subtitle: "ESRSF286"
author: "pbrunier@cogne.com"
version: 1.0 
date: "`r Sys.Date()`"
output:
  rmdformats::readthedown:
    css: ./custom.css
    df_print: paged
    gallery: no
    highlight: default
    html_document: null
    lightbox: yes
    number_sections: yes
    self_contained: yes
    thumbnails: no
editor_options:
  chunk_output_type: console
---

```{r setup, include = FALSE}
knitr::opts_chunk$set(echo = TRUE,
                      warning = FALSE,
                      message = FALSE,
                      error = FALSE,
                      fig.height = 7,
                      fig.width = 10,
                      collapse = TRUE,
                      cols.print=20)
rm(list = ls(all.names = TRUE))
require(dplyr)
require(rlang)
require(kableExtra)
require(readr)
require(ggplot2)
require(reticulate)
require(tidyr)
source('~/dev/ESRSF286/R/function.R')
```

leggiamo i dati 


```{r reading}
datiSF <- read_rds('/data/ESRSF286/ESRSF286.rds')
                       
```
# Analisi della variabile risposta (scarto)
```{r analisi_difetti}

datiSF %>% 
  group_by(cdl) %>%
  summarise(n=n()) %>%
  mutate(n_perc = round(n/sum(n),2))


```

per tutti i C.SOSP, vediamo qual'è la causa del difetto

```{r difetto}

datiSF %>% 
  filter(cdl=='C.SOSP') %>%
  group_by(causa) %>%
  summarise(n=n()) %>%
  mutate(n_perc = round(n/sum(n),2))

```

L'11% percento dei casi è senza causale

Il difetto fuori asse (inclusioni) I03 rappresenta il 61% della casistica

```{r difetti_nel_tempo_I03}

datiSF_I03 <- datiSF %>% 
  mutate(tipo_difetto = ifelse(causa == 'I03 - DIFETTI FUORI ASSE (INCLUSIONI)','I03','OTHER')) %>% 
  # mutate(tipo_difetto = ifelse(cdl=='C.UT','NO',tipo_difetto)) %>% 
  mutate(n_difetti = ifelse(tipo_difetto=='I03',1,0))


ggplot(datiSF_I03) +
# geom_line(aes(index,n_difetti),color='gray',alpha=.75) +
geom_smooth(aes(index,n_difetti),color='gray',alpha=.75, se=FALSE, span = 0.5) +
geom_point(aes(index,n_difetti,color=tipo_difetto)) + 
theme(legend.position = 'bottom')  
# facet_wrap()

```

andiamo adesso ad analizzare la situazione complessiva di tutti i difetti

```{r difetti_nel_tempo_other}

dati2 <- datiSF %>% 
  select(index,causa, cdl) %>%
  mutate(causa = ifelse(causa == '-' ,'NO',causa)) %>%
  mutate(n_difetti = ifelse(causa != 'NO',1,0)) %>%
  pivot_wider(names_from = causa, values_from = n_difetti) %>%
  replace(is.na(.),0) %>%
  select(index, 4:9) %>%
  pivot_longer(cols = 2:7) 
  
  ggplot(dati2) +
    geom_point(aes(index,value, color = name),shape=1, alpha=.5, size = .5) +
    theme(legend.position = 'bottom') +
    facet_wrap(~ name) +
    geom_smooth(aes(index,value,color=name),alpha=.95, se=FALSE, span = 0.5)

  # mutate(NO = ifelse(is.na('NO'),1))

# .var <- 'I03 - DIFETTI FUORI ASSE (INCLUSIONI)'
# 
# ggplot(dati2) + 
  


```

ci concentriamo solo sulla variabile I03. 
```{r I03}

ggplot(datiSF_I03) +
geom_smooth(aes(index,n_difetti),color='gray',alpha=.75, se=FALSE, span = 0.75) +
geom_point(aes(index,n_difetti,color=tipo_difetto)) + 
theme(legend.position = 'bottom')  +
facet_wrap(~ lingotto_esr)


ggplot(datiSF_I03) +
geom_smooth(aes(index,n_difetti),color='gray',alpha=.75, se=FALSE, span = 0.75) +
geom_point(aes(index,n_difetti,color=tipo_difetto)) + 
theme(legend.position = 'bottom')  +
facet_grid(torre_esr ~ lingotto_esr)

```



```{r passagio}

# dati <- datiSF
# py$df <- dati

```



```{python analisi plot}
# import pandas as pd
# import matplotlib.pyplot as plt
# 
# df = pd.DataFrame(df)
# 
# 
# df_sc = df[df.sc_perc>=0]
# df_sc = df_sc[df_sc.sc_perc <= 100]
# 
# plt.style.use('seaborn')
# plt.figure(figsize=(10,6))
# plt.plot(df_sc.sc_perc,'-o')
# 
# plt.show()
# plt.style.use('default')


```

abbiamo due riferimenti temporali:

+ data di collaudo
+ data di rifusione ESR

```{r analisi sc_perc}

dati_sc <- datiSF %>%
  filter(sc_perc > 0.)

# dati_sc <- dati_sc %>%
  # filter(sc_perc <= 100.)

pl_coll <- ggplot(dati_sc)+
  geom_line(aes(data_collaudo,sc_perc))+
  geom_point(aes(data_collaudo,sc_perc, color='test'))+
  geom_smooth(aes(data_collaudo,sc_perc),method = 'loess', se=FALSE, col='red')

  print(pl_coll)
  
pl_esr <- ggplot(dati_sc)+
  geom_line(aes(data_esr,sc_perc))+
  geom_point(aes(data_esr,sc_perc, color='test'))+
  geom_smooth(aes(data_esr,sc_perc),method = 'loess', se=FALSE, col='red')

  print(pl_esr)
                       
```

# Analisi delle variabili di input continue (chimica + processo) VS variabile risposta

```{r plotting ,results='asis'}
response <- 'sc_perc'
vars <- dati_sc %>% 
  select(melting_rate:energia) %>%
  names()
n <- length(vars)

for (i in seq_len(n)) {
  var_i <- vars[i]
  pl <- ggplot(dati_sc) +
    geom_point(aes(!!sym(var_i),!!sym(response))) +
    geom_smooth(
      aes(!!sym(var_i),!!sym(response)),
      color = 'red',
      se = FALSE,
      method = 'loess'
    ) +
    geom_smooth(
      aes(!!sym(var_i),!!sym(response)),
      color = 'green',
      se = FALSE,
      method = 'lm'
    )
  title <- paste('## Variabile: ', var_i)
  cat(title, '\n')
  print(pl)
  cat('<p>') #necessario per terminare paragrafo
}
```
